【裁判字號】    99,審訴,1821
【裁判日期】    991029
【裁判案由】    毒品危害防制條例
【裁判全文】
臺灣桃園地方法院刑事判決            99年度審訴字第1821號
公  訴  人  臺灣桃園地方法院檢察署檢察官
被      告  甲○○
上列被告因違反毒品危害防制條例案件，經檢察官提起公訴（99
年度毒偵字第2886號），被告於本院準備程序進行中，就被訴事
實為有罪之陳述，經本院告知簡式審判程序意旨，並聽取公訴人
及被告之意見後，本院合議庭裁定改依簡式審判程序審理，茲判
決如下：
    主      文
甲○○施用第二級毒品，累犯，處有期徒刑玖月；又施用第一級
毒品，累犯，處有期徒刑柒月，扣案之分裝袋壹個沒收；又施用
第二級毒品，累犯，處有期徒刑玖月；應執行有期徒刑壹年玖月
，扣案之分裝袋壹個沒收。
    事實及理由
一、犯罪事實：甲○○前於民國88年間因施用毒品案件，經臺灣
    臺北地方法院以88年度毒聲字第1949號裁定送觀察、勒戒後
    ，因認無繼續施用毒品之傾向，並經臺灣臺北地方法院檢察
    署檢察官以88年度毒偵字第114 號為不起訴處分確定；於上
    開觀察、勒戒執行完畢釋放後5 年內，復於88年間因施用毒
    品案件，經本院以88年度毒聲字第6601號裁定送觀察、勒戒
    後，因認有繼續施用毒品之傾向，再經本院以88年度毒聲字
    第7055號裁定令入戒治處所施以強制戒治，嗣經裁定停止戒
    治後，又經裁定撤銷停止戒治復入戒治處所執行戒治，而於
    91年9 月28日強制戒治期滿執行完畢，(一)刑責部分則經本院
    以89年度桃簡字第19號判決判處有期徒刑6 月確定；(二)又於
    88年間因贓物案件，經本院以91年度易緝字第48號判決判處
    有期徒刑5 月確定；(三)另於88年間因違反職役職責案件，經
    國防部北部地方軍事法院桃園分院以88年度桃審字第92號判
    決判處有期徒刑1 年確定；(四)再於91年間因施用毒品案件，
    經本院以91年度易字第1648號判決判處有期徒刑8 月確定；
    上開(一)、(二)、(三)之罪刑嗣經本院以91年度聲字第3002號裁定
    應執行有期徒刑1 年8 月確定，並與(四)之罪刑入監接續執行
    ，於93年5 月27日縮短刑期假釋出監併付保護管束，嗣經裁
    定撤銷假釋，並經本院以97年度聲減字第358 號裁定減刑及
    定應執行刑後，因無殘刑須再予執行，而以96年7 月16日中
    華民國九十六年罪犯減刑條例生效之日為執行完畢日（最高
    法院97年度台非字第302 號、第360 號判決意旨參照，於本
    案構成累犯）；(五)繼於93年間因連續施用毒品案件，經本院
    以94年度易字第1234號判決判處有期徒刑9 月確定；(六)繼更
    於94年間因恐嚇案件，經臺灣臺東地方法院以96年度簡上字
    第33號判決判處有期徒刑3 月，減為有期徒刑1 月又15日確
    定；嗣經本院以96年度聲減字第9091號裁定就(五)之罪刑減為
    有期徒刑4 月15日，並與(六)之罪刑合併定應執行有期徒刑5
    月又15日確定，而於97年9 月9 日易科罰金執行完畢（於本
    案構成累犯）。詎其仍不知悔改並戒除毒癮，復分別基於施
    用第一、二級毒品之犯意，而為下列行為：
  (一)於98年11月22日上午9 時許，在其前位於臺北縣八里鄉○○
    路○段251 巷50弄2 號之居處，以將第二級毒品甲基安非他
    命置入玻璃球燒烤後吸食其煙霧之方式，施用第二級毒品甲
    基安非他命1 次。嗣於98年11月22日22時30分許，在桃園縣
    八德市○○路660 巷25號前為警查獲，始悉上情。
  (二)於99年1 月1 日，在其友人位於桃園縣八德市之住處，分別
    以將第一級毒品海洛因置入香菸內點燃吸食之方式、將第二
    級毒品甲基安非他命置入玻璃球燒烤後吸食其煙霧之方式，
    施用第一級毒品海洛因、第二級毒品甲基安非他命各1 次。
    嗣於99年1 月2 日凌晨1 時10分許，在桃園縣龜山鄉○○路
    ○段983 號前為警查獲，並扣得其所有供其施用第一級毒品
    犯行所用之分裝袋1 個，始悉上情。
二、證據名稱：
  (一)被告甲○○於警詢、檢察官偵訊、本院準備程序及審理中之
    自白。
  (二)桃園縣政府警察局保安警察隊被採尿液人姓名編號對照表、
    桃園縣政府警察局被採尿人尿液暨毒品真實姓名與編號對照
    表各1 份及台灣檢驗科技股份有限公司濫用藥物檢驗報告（
    尿液部分）2 份。
  (三)桃園縣政府警察局保安警察隊搜索扣押筆錄、桃園縣政府警
    察局保安警察隊扣押物品目錄表、桃園縣政府警察局扣押物
    品清單各1 份及扣案之分裝袋1 個。
  (四)臺灣高等法院被告前案紀錄表1 份。
三、應適用之法條：刑事訴訟法第299 條第1 項前段、第273 條
    之1 第1 項、第310 條之2 、第454 條第1 項，毒品危害防
    制條例第10條第1 項、第2 項，刑法第11條前段、第47條第
    1 項、第38條第1 項第2 款、第51條第5 款。
四、如不服本判決，得自收受送達之翌日起10日內向本院提出上
    訴狀（應附繕本），其未敘述上訴理由者，應於上訴期間屆
    滿後20日內補提理由書狀於本院，上訴於臺灣高等法院。
本案經檢察官王碩志到庭執行職務。
中    華    民    國    99    年     10  月     29    日
                  刑事庭        法  官  潘怡華
以上正本證明與原本無異。
如不服本判決應於收受判決後10日內向本院提出上訴書狀，並應
敘述具體理由。其未敘述上訴理由者，應於上訴期間屆滿後20日
內向本院補提理由書( 均須按他造當事人之人數附繕本) 「切勿
逕送上級法院」。
                                書記官  施春祝
中    華    民    國    99    年     10  月     29    日
本案論罪科刑法條：
毒品危害防制條例第10條
施用第一級毒品者，處6 月以上5 年以下有期徒刑。
施用第二級毒品者，處3 年以下有期徒刑。

司法院資訊處製作；財團法人民間司法改革基金會備份。
